臺灣板橋地方法院交通事件裁定　　　　　　　　　 九十一年度交聲字第三三二號
　　原處分機關　交通部公路局臺北區監理所板橋監理站
　　異　議　人
　　即受處分人　甲○○
右列受處分人因違反道路交通管理處罰條例案件，對於交通部臺北區監理所板橋監理
站九十一年一月十八日板監五字第裁四一─ＡＢＵ一五八一七一號所為之裁決處分（
原舉發案號：臺北市政府警察局北市警交大字第ＡＢＵ一五八一七一號），聲明異議
，本院裁定如左：
    主  文
異議駁回。
    理  由
一、原處分意旨略以：異議人即受處分人甲○○於民國（下同）九十年十一月六日二
    十三時三十四分許，騎乘ＳＵＫ─５０８號輕型機車，行經臺北縣、市間之重陽
    橋之際，由臺北市政府警察士林分局交通分隊警員攔檢，測試檢定其酒精濃度高
    達每公升０‧五二毫克，超過規定之標準（每公升０‧四至０‧五五毫克），由
    該分隊警員當場舉發，嗣並移送原處分機關即交通部公路局臺北區監理所板橋監
    理站，依道路交通管理處罰條例第三十五條第一項第一款規定，裁處罰鍰新臺幣
    （下同）三萬七千五百元，並吊扣駕駛執照十二個月，罰鍰及駕駛執照限於九十
    一年二月十七日前繳送，如逾期不繳送，自九十一年二月十八日起易處吊扣駕駛
    執照二十七個月，並限於九十一年三月四日前繳送，如又逾期未繳送，自九十一
    年三月五日起易處吊銷，並逕行註銷駕駛執照，駕駛執照吊（註）銷後，自九十
    一年三月五日起一年內不得重新考領駕駛執照等語。
二、異議意旨略以：異議人當時將機車停放於重陽橋，乃在停車地點附近走動休息，
    嗣經警通知須實施酒精濃度測試後，即行走至檢查地點，配合警員實施酒精濃度
    測試，其後復停留於現場等待約一小時，經警告知可離去後，乃騎乘機車離去，
    並無酒後騎乘機車之情事云云。
三、經查：
  (1)異議人於九十年十一月六日二十三時三十四分許，在臺北縣、市間之重陽橋上，
    經臺北市政府警察士林分局交通分隊警員測試檢定其酒精濃度高達每公升０‧五
    二毫克，超過規定之標準（每公升０‧四至０‧五五毫克）等情，業據異議人陳
    明在卷，並有臺北市政府警察局九十年十一月六日北市警交大字第ＡＢＵ一五八
    一七一號舉發違反道路交通管理事件通知單影本一份在卷足憑，雖異議人辯稱其
    當時係將機車停放於重陽橋上休息，且係行走至檢查地點實施酒精濃度測試云云
    ，然異議人騎乘機車至重陽橋上停妥後，約隔十分鐘，警員即通知其至檢查地點
    實施酒精濃度測試等節，業據異議人於本院調查時到庭陳明在卷，足見異議人於
    重陽橋上停妥機車之前，酒精濃度已高於每公升０‧五二毫克，詎其於此情況下
    ，仍然騎乘機車行至重陽橋上，自堪認其確有飲酒後酒精濃度超過規定標準而騎
    乘機車之行為無疑，異議人雖又辯稱其實施酒精濃度測試後，因認自身係行走至
    檢查地點接受測試，而未簽收警員當場開立之舉發違反道路交通管理事件通知單
    云云，然當場查獲違反道路交通處罰條例之行為者，被查獲之行為人為受處分人
    時，駕駛人姓名欄應註明其姓名後，交付該行為人簽名或蓋章收受之，拒絕簽章
    者，並記明其事由，視為已收受，違反道路交通管理事件統一裁罰標準及處理細
    則第十一條第一項第一款定有明文，本件由臺北市政府警察士林分局交通分隊警
    員當場舉發後，舉發警員即當場製作舉發違反道路交通管理事件通知單，並於駕
    駛人姓名欄內註明其行為人即異議人之姓名，因異議人拒絕簽章，乃註明其拒絕
    簽收事由等節，有上開舉發違反道路交通管理事件通知單影本一份在卷可查，揆
    諸上開規定，自應視為異議人已於斯時收受該通知單。綜上所述，異議人上開辯
    解，均顯屬事後圖卸推託之詞，要無足採。
  (2)按汽車駕駛人（含機器腳踏車駕駛人），駕駛汽車（含騎乘機器腳踏車）經測試
    檢定酒精濃度超過規定標準者，處一萬五千元以上六萬元以下之罰鍰，並吊扣其
    駕駛執照一年，道路交通管理處罰條例第三十五條第一項第一款定有明文。本件
    異議人既確有上述騎乘機器腳踏車經測試檢定酒精濃度超過規定標準之違規行為
    ，並於拒絕簽收其舉發違反道路交通管理件通知單後，逾期未至應到案處所聽候
    裁決及繳納罰鍰，則原處分機關據以援引上述規定，對異議人裁處罰鍰三萬七千
    五百元，並吊扣駕駛執照十二個月，即難謂有何違誤或不當之處，本件異議為無
    理由，應予駁回。
據上論斷，應依道路交通案件處理辦法第十九條，裁定如主文。
中      華      民      國      九十一      年     三     月     八     日
                                        臺灣板橋地方法院交通法庭
                                            法  官  王  屏  夏
右正本證明與原本無異。
如不服本裁定應於送達後五日內向本院提出抗告狀。
                                            書記官  楊  璧  華
中      華      民      國      九十一      年     三     月     八     日
